【裁判字號】    94,訴,2713
【裁判日期】    950530
【裁判案由】    營業稅
【裁判全文】
臺北高等行政法院裁定
                                     94年度訴字第02713號
原      告  甲○○
被      告  財政部臺灣省北區國稅局
代  表  人  許虞哲（局長）住同上
                          送達.
上列當事人間因營業稅事件，原告不服財政部中華民國94年3 月
8 日台財訴字第09300537730 號訴願決定，提起行政訴訟。本院
裁定如下︰
    主  文
原告之訴駁回。
訴訟費用由原告負擔。
    理  由
一、按提起撤銷訴訟，應先經合法之訴願程序，此觀諸行政訴訟
    法第4 條第1 項之規定甚明。復按「確認行政處分無效之訴
    訟，須已向原處分機關請求確認其無效未被允許，或經請求
    後於30日內不為確答者，始得提起之。」行政訴訟法第6 條
    第2 項定有明文。原告之起訴不合程式或不備其他要件，又
    無從補正者，行政法院應以裁定駁回之，為行政訴訟法第
    107 條第1 項第10款所明定。又「官署於受理訴願時，應先
    從程序上加以審核，合於法定程序者，方能進而為實體上之
    審理。其不合法定程序而無可補正者，即應予以駁回。」改
    制前行政法院著有49年判字第1 號判例可參。再「納稅義務
    人對於核定稅捐之處分如有不服，應依規定格式，敘明理由
    ，連同證明文件，依左列規定，申請復查：一、依核定稅額
    通知書所載有應納稅額或應補徵稅額者，應於繳款書送達後
    ，於繳納期間屆滿翌日起算30日內，申請復查。」為稅捐稽
    徵法第35條第1 項第1 款所明定。
二、本件原告於民國（下同）89年4 月15日及91年5 月6 日興建
    坐落新竹市○○路648 巷71號房屋及明湖路650 巷90號房屋
    並出售，銷售額分別為新台幣（下同）3,029,265 元及
    2,131,109 元，合計5,160,374 元。經被告以原告未依規定
    申請營業登記興建房屋出售，且未依規定開立統一發票，漏
    報營業稅額245,732 元，依營業稅法第51條規定，核定補徵
    營業稅額245,731 元 (但稅額繳款書載本稅245,732 元)，
    並按所漏稅額處2 倍之罰鍰491,400 元（計至百元止），原
    告就罰鍰部分不服，循序提起本件訴訟，聲明請求撤銷訴願
    決定及原處分 (原告另聲明「更正違章案件罰鍰金額為3,
    000 元」部分，核屬對撤銷訴願決定及原處分之理由)及 確
    認罰鍰處分無效。
三、經查上開罰鍰繳款書（單照號碼：H0000000）於93年3 月12
    日送達，罰鍰繳款書之繳納期間為93年3 月21日至93年3 月
    30 日 ，有掛號郵件收件回執及上開罰鍰繳款書附原處分卷
    可稽，依照前揭說明，計其30日之提起復查期間，應自繳款
    期間屆滿之翌日，即93年3 月31日起算，至94年4 月29日 (
    星期四，非休息日)屆 滿。原告遲至93年4 月30日始申請復
    查，此有被告蓋有收件戳章之申請書附原處分卷可稽，其已
    逾30日之法定不變期間，申請復查並不合法，其進而提起訴
    願自亦不合法。綜上所述，本件原告申請復查逾期，未經合
    法訴願程序進而提起本件課予義務訴訟，揆諸首揭說明，起
    訴不合法，應予駁回。
四、次查原告請求確認罰鍰行政處分無效部分，原告於提起本件
    確認訴訟前，並未向被告請求確認本件違章案件罰鍰處分無
    效未被允許或經請求後於30日內不為確答，是其遽行提起本
    件確認訴訟，揆諸首揭規定，自不合法，應予駁回。
五、本件訴訟既不合法，其實體上之主張及陳述，自無庸審酌。
六、依行政訴訟法第107 條第1 項第10款、第104 條、民事訴訟
    法第95條、第78條，裁定如主文。
中    華    民    國    95     年      5   月    30   日
                        第三庭審判長法  官 姜素娥
                                    法  官 陳國成
                                    法  官 吳東都
上為正本係照原本作成。
如不服本裁定，應於送達後10日內向本院提出抗告狀（須按他造
人數附繕本）。
中    華    民    國    95     年      5   月    30   日
                                    書記官 張能旭


司法院資訊處製作；財團法人民間司法改革基金會備份。
